# 应交税金——应交增值税（出口退税）的问题

提问人：hepengfei0309 时间：2010-12-28 22:51:40
这个问题以前已经讨论过多次。“出口退税”专栏的贷方发生额实际上是收回购入供出口货物时支付的进项税额，从而减少了“应交税费——应交增值税”科目整体的借方余额，利用这种方式达到平衡。

回答人：chenyiwei
这个问题以前已经讨论过多次。“出口退税”专栏的贷方发生额实际上是收回购入供出口货物时支付的进项税额，从而减少了“应交税费——应交增值税”科目整体的借方余额，利用这种方式达到平衡。